【裁判字號】    88,訴,1363
【裁判日期】    890531
【裁判案由】    毒品危害防制條例
【裁判全文】
臺灣臺南地方法院刑事判決                        八十八年度訴字第一三六三號
    公  訴  人  臺灣臺南地方法院檢察署檢察官
    被      告  乙○○
    指定辯護人  本院公設辯護人  甲○○
右列被告因違反毒品危害防制條例案件，經檢察官提起公訴（八十八年度營偵字第一
五三四號），本院判決如左：
    主  文
乙○○販賣第二級毒品，累犯，處有期徒刑柒年貳月，褫奪公權肆年。
扣案之安非他命壹小包（淨重零點零捌公克、包裝重零點貳柒公克）沒收銷燬之。
販賣毒品所得新臺幣伍佰元沒收之，如全部或一部不能沒收時，應追徵其價額或以其
財產抵償之。
    事  實
一、乙○○曾於民國八十二年間因違反麻醉藥品管理條例案件，經本院判處有期徒刑
    二年十月確定，於八十四年六月十五日假釋出獄，刑期至八十五年十一月十八日
    屆滿以已執行論，猶不知悔改，復基於販賣第二級毒品安非他命之犯意，於八十
    八年九月五日十六時許，在臺南市○○路附近之不詳處所，販賣第二級毒品安非
    他命一包予李志明施用（李志明施用毒品部分另案偵查），並向李志明收取新臺
    幣（下同）五百元牟利。嗣經警於八十八年九月五日十八時三十分許，在臺南縣
    學甲鎮美豐里九鄰美豐六十七之五十四號前處查獲李志明，並自其身上扣得其向
    周明勛所購買之前揭安非他命一小包（淨重○‧○八公克、包裝重○‧二七公克
    ），經李志明供出乙○○，始循線查獲上情。
二、案經臺南縣警察局學甲分局報請臺灣臺南地方法院檢察署檢察官偵查起訴。
    理  由
一、訊據被告乙○○固對於右揭時地獲證人李志明交付五百元，其則交給證人上開安
    非他命一包等情供承不諱，惟矢口否認有何販賣第二級毒品之犯行，辯稱：當天
    是李志明打電話給伊，問是否可以找到賣毒品綽號叫「阿文」的人，伊就先聯絡
    「阿文」，問他有沒有毒品，「阿文」說只有五百元，伊就打電話給李志明，說
    只有五百元，問他要不要，他說好，三、四十分鐘後李志明就過來，拿了五百元
    給伊，伊就拿過去給「阿文」，「阿文」再把毒品交給伊，伊再拿過去給李志明
    ，當天李志明和「阿文」距離約十步遠，並沒有講話，但李志明都有看到整個過
    程，後來李志明拿了毒品就走了云云。經查右揭事實業據證人李志明於警、偵訊
    時證述：伊在八十八年九月五日十六時許在臺南市○○路向被告購買毒品，那次
    是自被告身上拿出毒品交給伊，沒有帶伊到藥頭「阿文」那裡去，伊交給被告五
    百元等語綦詳，並經被告於偵訊時自承：八十八年九月五日那次是伊個人賣給李
    志明，李志明的指述無誤，伊只有賣這次等語明確，復為警查獲時所扣得為被告
    販售予證人李志明之毒品一包經送法務部調查局鑑定結果，送驗結晶係甲基安非
    他命，淨重○‧○八公克，包裝重○‧二七公克等情，有法務部調查局0000
    0000號檢驗通知書各一份附卷可稽。被告雖於本院審理時翻異前詞而以上揭
    情詞置辯，然此已與證人李志明上開所證述情節不符，且縱其所辯為真，然證人
    李志明並未和綽號「阿文」有所接觸，而係由被告職司向欲購買毒品之證人李志
    明拿錢、再向「阿文」拿貨，暨又將毒品交付李志明之行為，亦為被告所自承甚
    明，足認其確已本於營利之販毒犯意實施販賣毒品之構成要件行為至明。是以被
    告上開所辯並未販賣毒品等語，無非事後卸責之詞，不足採信。又查被告於本院
    審理時既不承認其有關前開販賣安非他命之事實，本院自無從查得其販入上開毒
    品之真正價格，及其是否因非法販賣予前揭證人而獲得具體利潤之金額，然查毒
    品安非他命因物稀價昂，取得不易，且為政府嚴予查緝取締之違禁物，而非法販
    賣毒品之刑責甚重，是以非法販賣毒品者果無利可圖，衡情自無甘冒被查緝法辦
    之危險，而無端平價供應他人，至為顯然。基上說明，堪認本件被告販入毒品安
    非他命之價格，必較販出之價格低廉，或以同一價格而減少安非他命之份量，而
    有從中賺取差額利潤圖利之意圖或事實，此應屬合理且不違背社會通常經驗之理
    性判斷。且被告與證人係朋友等情，亦為被告所自承，茍被告販賣毒品予證人無
    利潤可圖，則被告縱使至愚亦無甘冒被移送法辦之危險，而平白從事非法販賣之
    理甚明。是其販賣毒品予證人李志明必有從中賺取利潤無疑，其有營利意圖甚明
    。本件事證已甚明確，被告犯行洵堪認定。
二、核被告乙○○所為，係犯毒品危害防制條例第四條第二項之販賣第二級毒品罪。
    被告非法持有第二級毒品之低度行為，已為其進而販賣之高度行為所吸收，不復
    另論。又被告前曾於八十二年間因違反麻醉藥品管理條例案件，經本院判處有期
    徒刑二年十月確定，於八十四年六月十五日假釋出獄，刑期至八十五年十一月十
    八日屆滿以已執行論，有臺灣臺南地方法院檢察署刑案資料查註紀錄表及臺灣高
    等法院被告全國前案紀錄表各一份在卷可按，其於五年之內再犯本件有期徒刑以
    上之罪，為累犯，應依法加重其刑，但本刑為無期徒刑部分，依法不得加重，併
    予敘明。爰審酌被告犯罪之動機、目的、手段、所造成危害、所得利益、所販賣
    毒品次數及數量、犯罪後猶砌詞否認犯罪等一切情狀，量處如主文所示之刑，並
    依被告犯罪之性質，認有褫奪公權之必要，爰併予宣告褫奪公權四年，以資懲儆
    。扣案之安非他命一小包（淨重○‧○八公克、包裝重○‧二七公克）為第二級
    毒品，應依毒品危害防制條例第十八條第一項前段之規定沒收銷燬之。又被告以
    五百元之代價，販賣毒品予李志明，業據證人李志明於偵訊時證述明確，是被告
    販賣毒品所得至少應為現金五百元，為犯罪所得之財物，雖未扣案，然不能證明
    業已滅失，併依毒品危害防制條例第十九條第一項之規定宣告沒收，如全部或一
    部不能沒收時，追徵其價額或以其財產抵償之。
據上論斷，應依刑事訴訟法第二百九十九條第一項前段，毒品危害防制條例第四條第
二項、第十八條第一項前段、第十九條第一項，刑法第十一條前段、第四十七條、第
三十七條第二項，判決如主文。
中    華    民    國      八十九      年      五      月    三十一      日
                                臺灣臺南地方法院刑事第四庭
                                          法  官  楊惠芬
右正本證明與原本無異。
如不服本判決，應於判決送達後十日內，向本院提出上訴狀。
                                          書記官  江芳耀
中    華    民    國      八十九      年      五      月    三十一      日
附錄本案論罪科刑法條全文：
毒品危害防制條例第四條第二項：
製造、運輸、販賣第二級毒品者，處無期徒刑或七年以上有期徒刑，得併科新臺幣七
百萬元以下罰金。
毒品危害防制條例第十八條第一項：
查獲之毒品及專供製造或施用毒品之器具，不問屬於犯人與否，均沒收銷燬之。但合
於製藥或研究之用者，得不予銷燬。


司法院資訊處製作；財團法人民間司法改革基金會備份。
